【裁判字號】    92,簡上,57
【裁判日期】    920320
【裁判案由】    違反保護令罪
【裁判全文】
臺灣高雄地方法院刑事判決                        九十二年度簡上字第五七號
    上  訴  人  乙○○○
右列上訴人因傷害案件，不服本院高雄簡易庭九十二年度簡字第二二三號第一審判決
（聲請簡易判決處刑案號：臺灣高雄地方法院檢察署九十一年度偵字第二七三二九號
），提起上訴，本院管轄之第二審合議庭判決如左：
    主  文
上訴駁回。
乙○○○緩刑貳年。緩刑期內應付保護管束。
    事實及理由
一、本案上訴人就原審認事用法並不爭執，而本件犯罪事實業據被害人甲○○於警訊
    中指稱：「於九十一年十二月十四日下午十四時許在高雄市左營區祥和里屏山新
    村七之二號被母親乙○○○毆傷」「我兩側腰受傷」等語（見九十一年十二月十
    四日筆錄）。核與案發當時之目擊證人即被告之夫楊天鈴於警訊時證述：「於九
    十一年十二月十四日下午十四時許在高雄市左營區祥和里屏山新村七之二號被楊
    秋月毆傷」「甲○○腰受傷」「乙○○○與我談離婚官司，因有口角爭執後就去
    打甲○○」等情亦相一致（見同日筆錄）。且被告亦不諱言，當時甲○○已準備
    報警處理（見九十一年十二月十四日偵查筆錄），再者，被告於本院審理時坦承
    毆打甲○○。此外，復有國軍左營醫院受理家庭暴力事件驗傷診斷書、本院民事
    通常保護令、高雄市政府警察局左營分局受理家庭暴力案件調查紀錄表各一份在
    卷可按，本件事證明確，被告犯行可認定。是原審以被告乙○○○係犯家庭暴力
    防治法第五十條第一款之違反法院依家庭暴力防治法第十三條之禁止實施家庭暴
    力之裁定罪、刑法第二百七十七條第一項之傷害罪。被告以一行為觸犯違反保護
    令罪及傷害罪，為想像競合犯，應依刑法第五十五條前段之規定，從一重依違反
    保護令罪處斷，引用家庭暴力防治法第五十條第一款、刑法第十一條前段、第二
    百七十七條第一項、第五十五條、第四十一條第一項，罰金罰鍰提高標準條例第
    二條，判處上訴人乙○○○拘役肆拾日，其認事用法，均無違誤，量刑亦屬妥適
    ，上訴意旨指摘原判決不當，非有理由，應予駁回。並引用原審判決書記載之事
    實、證據。
二、惟查上訴人前未曾受有期徒刑以上刑之宣告，此有臺灣高等法院被告全國前案紀
    錄表、本院被告院內索引卡紀錄表各一件在卷可徵，告訴人甲○○願意原諒被告
    ，此經甲○○於九十二年三月六日到院陳述可憑，本院綜合前開情形，認上訴人
    經此教訓後，應知警惕，當無再犯之虞，前開對上訴人所宣告之刑，以暫不執行
    為適當，爰併予宣告緩刑二年，以勵自新。又依家庭暴力防治法第三十條第一項
    之規定，上訴人於緩刑期內應付保護管束，併此敘明。
據上論斷，應依刑事訴訟法第四百五十五條之一第一項、第三項、第三百六十八條、
第三百七十三條，家庭暴力防治法第三十條第一項，刑法第十一條前段、第七十四條
第一款判決如主文。
中      華      民      國    九十二    年      三      月     二十     日
                            臺灣高雄地方法院刑事第一庭
                                      審判長法  官    林水城
                                            法  官    方百正
                                            法  官    楊智守
右正本證明與原本無異。
不得上訴。
                                            書記官    王美玲
中    華    民    國      九十二      年      三      月      二十      日


司法院資訊處製作；財團法人民間司法改革基金會備份。
